臺灣宜蘭地方法院民事裁定
                                   111年度消債更字第29號
聲  請  人
即  債務人  曾偉哲  
代  理  人  陳馨強律師（法律扶助）
上列聲請人因消費者債務清理事件聲請更生，本院裁定如下：
    主  文
聲請人應於民國一百一十一年八月五日前具狀補提如附表所示之
說明及文件到院，逾期未補正，則駁回更生之聲請。
    理  由
一、按聲請更生或清算不合程式或不備其他要件者，法院應以裁
    定駁回之，但其情形可以補正者，法院應定期間先命補正；
    債務人經法院通知，無正當理由拒絕提出關係文件或為財產
    變動狀況之報告者，應駁回更生之聲請，消費者債務清理條
    例第8條、第46條第3款分別定有明文。
二、查本件聲請人具狀聲請更生，漏未提出附表所示資料到院，
    爰定期命補正，並請將補正資料依附表編號貼標籤紙順序裝
    訂妥當後提出，如逾期未補，則駁回其聲請。
三、依消費者債務清理條例第8條但書，裁定如主文。
中　　華　　民　　國　　111 　年　　6 　　月　　30　　日
                  臺灣宜蘭地方法院民事庭
　　　　　　　                法　官　張文愷
以上正本係照原本作成。
本裁定不得抗告。
中　　華　　民　　國　　111 　年　　7 　　月　　1 　　日
                              書記官  林仁修　　
附表：
(一)聲請人之最新全戶戶籍謄本（記事欄勿省略）
(二)聲請人有無依法應扶養之父母、子女等，若有，應提出其等
    最新戶籍謄本（記事欄勿省略），並提出該受扶養人之親屬
    系統表（應包含該受扶養人之全體直系血親親屬、全體直系
    血親親屬之配偶、同居親屬、兄弟姊妹、配偶、配偶之父母
    、子女、子女之配偶，含各該人之身分證字號、出生年月日
    ），並一併陳報分擔之扶養金額及相關證明文件或單據。並
    陳報聲請人何以應扶養該受扶養人，及陳報應與聲請人一併
    分擔扶養之人，及若其等無法與聲請人一併分擔，應陳報其
    理由，並提出相關證明文件供核。
(三)聲請人之歷年國民年金保險、全民健康保險之投保資料。
(四)聲請人之歷年國民年金保險、全民健康保險、勞工保險之投
    保資料之投保資料、最近1個月內全國財產稅總歸戶財產查
    詢清單、108、109年度綜合所得稅各類所得資料清單，以及
    最近1個月內財團法人金融聯合徵信中心之債務清理條例前
    置協商專用債權人清冊、綜合信用報告書正本。
(五)聲請人聲請本件更生前2年之完整收入或薪資證明文件（含
    本俸、佣金、獎金、津貼、加班費、財產處分收益等），如
    尚有年金、保險給付、租金收入、退休金、退休計畫收支款
    、政府補助金或其他收入款項均應包括在內。若為打零工或
    現金領取方式者，應提出薪資袋及雇主出具之員工在職薪資
    證明書、雇主聯絡電話（應詳列來源製成清楚之表冊，勿僅
    提出國稅局綜合所得稅各類所得資料清單代替）。
(六)聲請人於各金融機構之全部存摺（含薪資轉帳存摺、證券存
    摺、集保存摺）封面暨完整清晰內頁之資料影本（內頁須影
    印自民國109年1月1日起至本裁定送達日止），如無存摺，
    得以帳戶交易往來明細表影本替代。
(七)聲請人有無自任何政府機關、法人、社福機構領有任何社會
    補助、津貼、年金或其他補助款項，如有，請說明每月領取
    金額及領取期限、發給單位，並提出相關證明文件（例如政
    府機關補助公文、受補助存摺影本、補助款申請書函等），
    如無領取補助款亦請註明。
(八)列表說明以聲請人為要保人、被保險人之所有保險單及現在
    之保單價值準備金，其名稱、種類？每月（年）繳納保險費
    金額？若已終止保險契約，則應陳報終止日期、領取解約金
    數額，並提出相關資料整理成冊到院供核。　　
(九)聲請人聲請本件更生前2年之財產變動狀況：包含就不動產
    、動產所為之所有有償（例如買賣、互易、設定抵押權等）
    、無償（例如繼承、贈與、第三人清償等）行為所生之財產
    變動；倘於該段期間取得或喪失不動產所有權，應詳為標明
    不動產之坐落地號、建號及其取得或出售之對價相關資料（
    例如買賣契約等）；如係因償債而變動者，並提出負債證明
    文件。
(十)聲請人自109年1月1日起至本裁定送達日止有無從事國內外
      股票、期貨、基金或其他金融商品之投資交易？如有，應
      詳予敘明其內容，並提出交易明細及證明文件。
(十一)依聲請人所提出之財產之收入狀況說明書，請務必逐一、
      詳加核對金額，不得有錯漏，以免遭認為無聲請債務清理
      之誠意而影響其權利（例如：原陳報之收入欄記載每月薪
      資約新臺幣（下同）31,460元，但卻陳報總額為755,030
      元，其數字與以每月薪資計算兩年之總額不符）。　　　
(十二)聲請人自109年1月1日起至本裁定送達日止有無接受家屬
      扶養或親友資助必要生活支出費用？如有，請敘明詳細情
      形（每月或每週、金額多寡、是否固定等），並請提出該
      名家屬或親友之聯絡方式（姓名、住址、電話），及聲請
      人接受資助之相關證明文件。
(十三)依聲請人所提供之全國財產稅總歸戶財產查詢清單及依債
      權人和潤企業股份有限公司之陳報狀，聲請人名下有一輛
      汽車（車牌號碼為000-0000）、一輛機車（車牌號碼為00
      0-000），請提出汽車、機車行照影本，並說明上開車輛
      之現值為何？如已報廢或拍賣，亦請一併提出相關釋明文
      件。
(十四)除臺灣高雄地方法院111年度司票字第1213號、臺灣臺北
      地方法院111年度司票字第3626號、111年度司票字第3456
      號案件外、聲請人先前或目前是否有繫屬於法院之強制執
      行與訴訟案件？如有，請提出先前或目前繫屬何法院及其
      案號之證明文件（例如法院強制執行命令或公文）。
(十五)聲請人除已陳報之債權人外，有無其他資產管理公司之債
      權人或民間債權人存在？如有，積欠之債務為何？請聲請
      人確認所有債權人及債權數額後，重行製作債權人清冊到
      院，並提出除已陳報之債權人外之借貸證明文件（例如借
      貸契約等）、聯絡電話、地址，及相關還款證明資料。
(十六)請聲請人說明向王琮凱借款之緣由、日期、金額、約定內
      容、利息、還款期限等，並說明何以於本件前置調解聲請
      時未提出此部分債務，卻於本件聲請更生時提出此部分債
      務。
(十七)請具體說明債務人與最大債權金融機構銀行間之協商未能
      與債權銀行達成前置協商之原因、債權銀行所提出之還款
      方案內容及雙方未能達成協商之差距。
(十八)請說明聲請聲請人每月收入金額扣除每月「個人必要支出
      費用及扶養必要支出費用」後，尚有多少餘額？並提出更
      生方案供本院審酌。（應表明每月清償金額、共分幾期清
      償、預計清償總金額，且臚列計算式，例如：每月清償1
      萬元，分6年即72期清償，總計清償金額為72萬，計算式
      ：1萬×72期＝72萬元）（更生方案倘履行之可能，法院將
      無法認可更生方案，聲請人提出本件聲請將無實益）。